【裁判字號】    98,執消債更,9
【裁判日期】    980617
【裁判案由】    更生事件
【裁判全文】
臺灣宜蘭地方法院民事裁定           98年度執消債更字第9號
債  務  人  乙○○
債  權  人  香港商香港上海匯豐銀行股份有限公司
法定代理人  韋力行
債  權  人  臺灣銀行股份有限公司
法定代理人  羅澤成
債  權  人  合作金庫商業銀行股份有限公司
法定代理人  劉燈城
債  權  人  國泰世華商業銀行股份有限公司
法定代理人  甲○○
債  權  人  渣打國際商業銀行(原英商渣打銀行股份有限公司)
法定代理人  麥侃哲
債  權  人  保證責任高雄市第三信用合作社
法定代理人  林孟丹
上列當事人聲請消費者債務清理事件，本院裁定如下：
    主  文
債務人所提如附件一所示之更生方案應予認可。並自本裁定確定
之次月起，於每月15日給付。
債務人在未依更生條件全部履行完畢前，其生活程度應受如附件
二所示標準之限制。
    理  由
一、本件債務人於98年5月18日提出之更生方案，主張自法院認
    可更生方案裁定確定之次月起，每一個月為一期，每期清償
    新台幣下同）15,000元，共分96期，8年清償，並向各債權
    人分別按期給付每期之清償金額等語。前經本院函請債權人
    就債務人所提之更生方案，以書面確答是否同意，其中債權
    人臺灣銀行股份有限公司逾期不為確答，視為同意外，其餘
    債權人均以不同意函復。惟該視為同意之已申報無擔保及無
    優先權債權人並未過半數，無法依消費者債務清理條例第
    60條第2項規定視為債權人會議可決更生方案。
二、按債務人有薪資、執行業務所得或其他固定收入，法院認更
    生方案之條件公允者，得不經債權人會議可決，逕依債務人
    之聲請或依職權以裁定認可更生方案；法院為認可之裁定時
    ，因更生方案履行之必要，對於債務人在未依更生條件全部
    履行完畢前之生活程度，得為相當之限制，消費者債務清理
    條例第64條第1項、第62條第2項分別定有明文。
三、查本件債務人聲請更生，前經本院以97年度消債更字第68號
    民事裁定開始更生程序在案，有上開裁定在卷可參，而債務
    人確有經營協利香雞排之固定收入，亦有相片及相關進貨資
    料在卷足憑。再觀諸債務人所提如附件一所示之更生方案，
    其清償總額合計為1,632,000元，雖僅為已申報無擔保及無
    優先權債權總額3,994,881元之40.85%。惟據債務人98年3月
    24日陳報狀稱配偶吳晏儀需照料兒子林苡澤（96年8月4日生
    ）及幫忙顧攤位，無其他收入。而債務人為聲請更生，僅申
    報自己與子林苡澤之生活費用，每月共計支出11,000元，尚
    低於依內政部公告之98年度臺灣省每人每月最低生活費標準
    9,829元計算之19,658元（即9,829元×2＝19,658元）之標
    準。而就每月收入28,000元，扣除必要支出11,000元後之餘
    額17,000元，提出每月清償17,000元，並願將清償期，延長
    為八年，足認其有履行該更生方案之誠意。其條件核屬公允
    、適當、可行。復查債務人無同條例第64條第2項所定：「
    一、債務人於七年內曾依破產法或本條例規定受免責。二、
    有前條第1項各款情形之一者。三、無擔保及無優先權債權受
    償總額，顯低於法院裁定開始更生程序時，依清算程序所得
    受償之總額。四、無擔保及無優先權債權受償總額，低於債
    務人聲請更生前二年間，可處分所得扣除自己及依法應受其
    扶養者所必要生活費用之數額。」不應逕予認可之消極事由
    存在，分別有本院查詢表、財產清單、更生聲請狀所附之聲
    請更生前二年內之財產及收入狀況說明書在卷可稽。故不經
    債權人會議可決，予以認可該更生方案另並依上開規定，就
    債務人在未依更生條件全部履行完畢前之生活程度，裁定
    為相當之限制，爰裁定如主文。
中    華    民    國    98    年    6     月    17    日
              民事庭    司法事務官  楊思誠
上為正本係照原本作成
如不服本裁定，應於裁定送達後10日內，以書狀向本院司法事務
官提出異議
中    華    民    國    98    年    6     月    22    日
                        書  記  官  李茂榮
附件一：更生方案
  ┌─────────────────────────┐
  │壹、更生方案內容                                  │
  │1.認可裁定確定之次月起，每一月為一期，共96期。    │
  │2.每期清償新台幣（下同）17,000元。債權人分配金額如│
  │  貳之分配表所示。                                │
  │3.債務總金額：3,994,881元                         │
  │4.清償總金額：1,632,000元                         │
  │5.清償比例：40.85%                                │
  ├─────────────────────────┤
  │貳、更生清償分配表                                │
  ├───┬──────┬───────┬──────┤
  │編號  │  債權人    │債權金額（元）│每期可分配金│
  │      │            │              │額（元）    │
  ├───┼──────┼───────┼──────┤
  │  1   │香港商香港上│              │            │
  │      │海匯豐銀行股│  1,136,000   │  4,834     │
  │      │份有限公司  │              │            │
  ├───┼──────┼───────┼──────┤
  │  2   │台灣銀銀行股│  319,899     │  1,362     │
  │      │份有限公司  │              │            │
  ├───┼──────┼───────┼──────┤
  │  3   │合作金庫商業│              │            │
  │      │銀行股份有限│  552,137     │  2,349     │
  │      │公司        │              │            │
  ├───┼──────┼───────┼──────┤
  │  4   │國泰世華商業│              │            │
  │      │銀行股份有限│  420,314     │  1,789     │
  │      │公司        │              │            │
  ├───┼──────┼───────┼──────┤
  │  5   │渣打國際商業│              │            │
  │      │銀行股份有限│  654,433     │  2,785     │
  │      │公司        │              │            │
  ├───┼──────┼───────┼──────┤
  │  6   │保證責任高雄│              │            │
  │      │市第三信用合│  912,098     │  3,881     │
  │      │作社        │              │            │
  ├───┼──────┼───────┼──────┤
  │      │  合計      │  3,994,881   │ 17,000     │
  ├───┴──────┴───────┴──────┤
  │參、補充說明                                      │
  │1.每期可分配金額＝債權金額×清償比例÷96期（元以下│
  │  四捨五入）                                      │
  │2.債務人於履行更生方案前，應自行向各債權人詢問還款│
  │  方式，並  依期履行。                            │
  └─────────────────────────┘
附件二：
 債務人在未依更生條件全部履行完畢前應受下列之生活限制：
 1、 不得為奢侈、浪費之行為。
 2、 不得為賭博或其他投機行為。
 3、 不得為金錢借貸之行為。
 4、 不得為不動產之處分。
 5、 不得搭乘計程車、高鐵、飛機、輪船。但因職務所需且由任
     職機關或團體支付者不在此限。
 6、 不得從事國外遊學或出國旅遊等消費活動。
 7、 不得投資金融商品（如股票、基金等）之相關行為。
 8、 不得駕駛超過新台幣（下同）500,000元以上之車輛。但因
     營業謀生必要者，不在此限。
 9、 每月日常生活支出不得逾政府公告當年度各縣市最低生活標
     準。
 10、每人每月房屋租金不得逾4,000元，每戶每月不得逾10,000
     元。
 11、除維持生計之必要外，不得購買1,000元以上之商品或服務
     。
 12、每月應製作收入支出帳目明細並保留收據或憑證，以供法院
     定期查核。


司法院資訊處製作；財團法人民間司法改革基金會備份。
